【裁判字號】    98,易,33
【裁判日期】    980430
【裁判案由】    竊盜
【裁判全文】
臺灣高雄地方法院刑事判決                98年度易字第33號
公  訴  人  臺灣高雄地方法院檢察署檢察官
被      告  甲○○
                    （現於台灣高雄看守所羈押中）
上列被告因竊盜案件，經檢察官提起公訴（95年度偵字第19283
號），嗣因被告就被訴事實為有罪陳述，經告知簡式審判程序要
旨並聽取當事人之意見後，本院裁定進行簡式審判程序並判決如
下：
    主  文
甲○○攜帶兇器竊盜，累犯，處有期徒刑柒月。
    事  實
一、甲○○前因施用毒品案件，經本院91年度訴字第2815號判決
    判處有期徒刑8 月確定；另涉犯竊盜案件，經本院91年度易
    字第3281號判決判處有期徒刑10月，因不服原判決提起上訴
    ，由台灣高等法院高雄分院以91年度上易字第1648號判決上
    訴駁回確定，上揭2 罪復經裁定減刑且合併裁定應執行有期
    徒刑8 月，再接續執行前案殘刑，於民國96年11月30日縮刑
    期滿執行完畢。詎其猶不知悛悔，於97年10月5 日12時55分
    許，行經高雄市○○區○○街25號前，因見華達行所有、是
    時由楊達卿所使用之車牌號碼3203-TV 號自用小貨車停放在
    該址，且其上放置楊達卿所有之氧氣乙炔壓力控制表2 組，
    遂頓生貪念，竟意圖為自己不法之所有，逕持該車上所放置
    客觀上足對人之生命、身體、安全構成威脅，具有危險性之
    兇器老虎鉗1 支，接續拆卸上述氧氣乙炔壓力控制表2 組（
    其中1 組業已拆卸完畢）而竊取之。嗣於甲○○著手拆卸另
    組壓力控制表之際，旋遭楊達卿之妻乙○○發現並即時報警
    處理，進而查悉上情。
二、案經高雄市政府警察局三民第二分局報請台灣高雄地方法院
    檢察署檢察官偵查起訴。
    理  由
一、被告甲○○係涉犯刑法第321 條第1 項第3 款加重竊盜既遂
    罪，其法定刑為死刑、無期徒刑、最輕本刑為3 年以上有期
    徒刑以外之罪，因被告就被訴事實為有罪陳述，由法官告知
    簡式審判程序要旨並聽取其與公訴人之意見，經被告同意適
    用簡式審判程序後，本院亦認無不得或不宜改依簡式審判程
    序進行之處，爰依刑事訴訟法第273 條之1 第1 項、第284
    條之1 規定裁定由進行簡式審判程序，合先敘明。
二、上揭事實，業經證人乙○○先後於警詢及審判中證述綦詳，
    並有現場照片6 幀（參見警卷第16至18頁）及贓物認領保管
    單1 紙在卷可稽，復據被告於本院審理中坦認上情不諱，足
    徵其自白核與事實相符，堪予採信。再查：
  (一)按刑法第321 條第1 項第3 款攜帶兇器加重竊盜罪，係以行
    為人攜帶兇器為其加重條件，此所謂兇器，其種類並無限制
    ，凡客觀上足對人之生命、身體、安全構成威脅，具有危險
    性之兇器均屬之；且祇須行竊時攜帶此種具有危險性之兇器
    為已足，並不以攜帶之初即有行兇之意圖為必要。查被告所
    使用之老虎鉗1 支雖未扣案，然該項工具長度約15公分、材
    質為鐵製且可供單手握持一節，茲據被告當庭供認屬實，並
    當庭繪製該老虎鉗外觀簡圖1 份供參。再佐以該等工具既足
    以持之拆卸被害人所有之氧氣乙炔壓力控制表，倘非質地相
    當堅硬之物，實難收其效，若用以攻擊人體勢將造成人身傷
    害，綜此足認被告所持該等工具客觀上可對人之生命、身體
    、安全構成威脅，具有危險性，要屬刑法第321 條第1 項第
    3 款所定兇器無訛。
  (二)其次，竊盜罪既遂與未遂之區別，應以所竊之物是否移入自
    己權力支配之下為標準。若已將他人財物移歸自己所持，即
    應成立竊盜既遂罪，最高法院17年上字第509 號著有判例。
    本件被告乃持上述工具接續拆卸被害人所有之氧氣乙炔壓力
    控制表共2 組，且於查獲之際業已先將其中1 組拆卸完畢而
    放置在前開小貨車上等情，業由證人乙○○到庭結證屬實，
    且與前開卷附現場照片（參見警卷第17頁）所示內容相符。
    又觀乎該等物品重量及體積均屬非鉅，一般成年男子當可輕
    易搬運攜行，依此足認被告顯已將該等物品移入自己現實上
    可得支配、管領之範圍內，是其所為自應該當加重竊盜既遂
    之構成要件甚明。
  (三)綜前所述，本件事證明確，被告前揭犯行洵堪認定，應依法
    論科。
三、核被告甲○○所為，係犯刑法第321 條第1 項第3 款加重竊
    盜既遂罪。承前所述，本件被告就已完成拆卸被害人所有之
    氧氣乙炔壓力控制表1 組部分依法應論以加重竊盜既遂之責
    ，然檢察官誤認僅構成加重竊盜未遂罪云云，容有未恰，應
    予指明。又被告先後實施加重竊盜既、未遂犯行之犯罪時間
    、地點均屬密切接近，客觀上足認係單一行為之多次舉動，
    侵害法益種類亦屬相同，且被告主觀上所認識者亦應屬基於
    單一犯意所為之接續舉動，應包括於一行為予以評價為接續
    犯。再者，被告前因施用毒品、竊盜等案件，各經法院判決
    有罪確定，於96年11月30日縮刑期滿執行完畢一節，業如前
    述，並有台灣高等法院被告前案記錄表1 份在卷足憑，是其
    前受有期徒刑執行完畢後，5 年內故意再犯本件法定刑為有
    期徒刑以上之罪，應論以累犯並依法加重其刑。爰審酌被告
    任意竊取他人財物，及其犯罪動機、目的與手段，所生危害
    及所竊財物價值均屬非鉅，並兼衡其品行、生活狀況、智識
    程度與事後尚能坦承犯行、態度良好等一切情狀，量處如主
    文所示之刑，以資懲儆。
據上論斷，應依刑事訴訟法第273 條之1 第1 項、第299 條第1
項前段，刑法第321 條第1 項第3 款、第47條第1 項，判決如主
文。
中    華    民    國    98    年    4     月    30    日
                  刑事第十庭  法  官    陳明呈
以上正本證明與原本無異。
如不服本判決應於收受送達後10日內向本院提出上訴書狀，並應
敘述具體理由；如未敘述上訴理由者，應於上訴期間屆滿後20日
內向本院補提理由書（均須按他造當事人之人數附繕本）「切勿
逕送上級法院」。
中    華    民    國    98    年    4     月    30    日
                              書記官    張琇晴
附錄本判決論罪科刑之法條：
中華民國刑法第321條（加重竊盜罪）
犯竊盜罪而有左列情形之一者，處6 月以上、5 年以下有期徒刑
：
  一、於夜間侵入住宅或有人居住之建築物、船艦或隱匿其內而
      犯之者。
  二、毀越門扇、牆垣或其他安全設備而犯之者。
  三、攜帶兇器而犯之者。
  四、結夥三人以上而犯之者。
  五、乘火災、水災或其他災害之際而犯之者。
  六、在車站或埠頭而犯之者。
前項之未遂犯罰之。


司法院資訊處製作；財團法人民間司法改革基金會備份。
